臺灣基隆地方法院民事裁定  
110年度聲字第9號
聲  請  人  黃建村  

相  對  人  許聯益  

上列當事人間請求確認本票債權不存在事件（本院110年度基簡
字第314號事件），聲請人聲請停止執行，本院裁定如下：
    主  文
聲請人為相對人供擔保新臺幣肆拾萬後，本院一一０年度司執字
第二０一九號清償票款強制執行事件之執行程序，於本院一一０年
度基簡字第三一四號確認本票債權不存在之訴事件本案判決確定
、和解或撤回起訴前應予停止。
    理  由
一、聲請意旨略以：相對人前執聲請人開立，發票日為民國107
    年6月6日，票面金額新臺幣(下同)200萬元，票據號碼CH000
    0000號之本票(下稱系爭本票)，向本院聲請准許強制執行，
    經本院以109年度司票字第351號裁定(下稱系爭本票裁定)准
    予強制執行在案，相對人並以系爭本票裁定聲請本院以110
    年度司執字第2019號強制執行事件(下稱系爭強制執行事件)
    ，對聲請人之財產實施強制執行。惟聲請人業已就系爭本票
    提起確認本票債權不存在之訴，現由本院110年度基簡字第3
    14號事件(下稱系爭訴訟)受理中，爰依非訟事件法第195條
    第3項之規定，請准於前揭確認本票債權不存在事件訴訟終
    結前，停止系爭強制執行事件之強制執行程序等語。
二、按強制執行程序開始後，除法律另有規定外，不停止執行，
    強制執行法第18條第1項定有明文。又按發票人主張本票係
    偽造、變造者，於前條裁定送達後二十日內，得對執票人向
    為裁定之法院提起確認之訴；發票人證明已依前項規定提起
    訴訟時，執行法院應停止強制執行。但得依執票人聲請，許
    其提供相當擔保，繼續強制執行，亦得依發票人聲請，許其
    提供相當擔保，停止強制執行；發票人主張本票債權不存在
    而提起確認之訴不合於第一項之規定者，法院依發票人聲請
    ，得許其提供相當並確實之擔保，停止強制執行，非訟事件
    法第195條第1、2、3項分別定有明文。其中第3項之立法理
    由係謂：目前社會上使用本票之情形甚為普遍，惟本票發票
    人常係經濟上之弱者，尤其於向地下錢莊舉債或分期付款買
    賣之場合，常發生被要求簽發超過實際債權金額之數張本票
    ，並經執票人持各該本票聲請法院裁定淮許強制執行之情形
    ，如無停止執行之救濟方法，對發票人甚為不利，而現行法
    又無相關規定得以適當保護發票人之權益。爰增訂第3項，
    規定發票人主張本票債權不存在而提起確認之訴，又不合於
    第一項所定情形時 (例如逾第一項所定期間起訴、因偽造、
    變造以外事由請求確認債權不存在等) ，法院仍得依發票人
    之聲請，裁量是否許其提供相當並確實之擔保以停止強制執
    行，用資兼顧發票人及執票人之權益及本票乃流通票據之經
    濟效益。查相對人以系爭本票裁定為執行名義，聲請本院以
    系爭執行事件，對聲請人所有之財產為強制執行，聲請人已
    對相對人提起系爭訴訟，請求確認系爭本票債權不存在，現
    由本院審理中之事實，業據本院依職權調閱本院110年度基
    簡字第314號卷及109年度司票字第351號本票裁定事件、110
    年度司執字第2019號強制執行事件等卷宗查核無訛，揆諸前
    揭規定及說明，聲請人於系爭強制執行事件之強制執行程序
    開始後，以已提起確認本票債權不存在之訴為由，依非訟事
    件第195條第3項之規定聲請停止執行，即屬有據，應予准許
    。
四、次按法院依強制執行法第18條第2項定擔保金額而准許停止
    強制執行之裁定者，該項擔保係備供債權人因停止執行所受
    損害之賠償，其數額應依標的物停止執行後，債權人未能即
    時受償或利用該標的物所受之損害額，或其因另供擔保強制
    執行所受之損害額定之，非以標的物之價值或其債權額為依
    據（最高法院91年度台抗字第429號裁定意旨參照）。上開
    說明，於法院依非訟事件第195條第3項定擔保金額而准許停
    止強制執行裁定之情形，亦應為相同之解釋。查相對人執系
    爭本票裁定聲請強制執行，其執行之債權金額為200萬元及
    自109年11月5日起至清償日止，按週年利率5%計算之利息，
    而因聲請人聲請停止執行，相對人之債權得受償之時間，必
    然延後，故相對人因停止執行所蒙受之損害，應為停止執行
    期間遲延受償之利息損害。另聲請人所提確認本票債權不存
    在之訴，係屬本於票據有所請求而涉訟，應適用簡易程序，
    而其訴訟標的金額逾150萬元，為得上訴第三審之案件，依
    司法院頒佈「各級法院辦案期限實施要點」第2點之規定，
    第一審簡易程序審判案件、第二審、第三審通常程序審判案
    件之辦案期限各為10月、2年、1年，共計3年10月，加計各
    審級裁判送達、上訴、分案等期間，兩造間本案訴訟審理之
    期限約需4年，則據此推估相對人因此無法即時獲得滿足之
    利息損失為40萬元【計算式：200萬元×5%×4年＝40萬元】，
    爰酌定聲請人應供擔保之金額如主文所示。
五、爰依非訟事件法第195條第3項規定，裁定如主文。 

中　　華　　民　　國　　110 　年　　4 　　月　　14　　日
                  民事庭法　官　姚貴美
以上正本係照原本作成。
如對本裁定抗告須於裁定送達後十日內向本院提出抗告狀，並繳
納抗告費新臺幣一千元。
中　　華　　民　　國　　110 　年　　4 　　月　　14　　日
                        書記官　湯惠芳